【裁判字號】    89,易,1630
【裁判日期】    890630
【裁判案由】    竊盜等
【裁判全文】
臺灣高雄地方法院刑事判決                        八十九年度易字第一六三號
    公  訴  人  臺灣高雄地方法院檢察署檢察官
    被      告  乙○○
    選任辯護人  王世宗
右列被告因竊盜等案件，經檢察官提起公訴（八十九年度偵字第五七七一號），本院
判決如左：
    主  文
乙○○帶兇器竊盜，未遂，累犯，處有期徒刑柒月。
    事  實
一、乙○○曾因竊盜案件，經法院判處有期徒刑四月確定，於民國八十八年十月十三
    日執行完畢，猶不知警惕，復意圖為自己不法之所有，於八十九年三月六日十時
    許，在高雄市前鎮區○○○路路旁，發現脫離原所有人持有之Ｔ型板手一支，而
    將之侵占入己，並於同日十一時三十分許，在高雄市前鎮區○○○路七十六號前
    ，持前開客觀上具危險性足供兇器使用之Ｔ型板手為工具，著手撬開甲○○所有
    車牌號碼ＸＪＦ─五七九號重型機車之置物箱，並將置物箱蓋掀起，欲行竊置物
    箱內財物之際，為甲○○發覺而出聲制止，乙○○見事跡敗露，行竊未得手即逃
    離現場；嗣為民眾逮捕送交警局，並由員警扣得Ｔ型板手一支。
二、案經高雄市政府警察局前鎮分局移送台灣高雄地方法院檢察署檢察官偵查起訴。
    理  由
一、訊據被告乙○○固坦承於前揭時地拾得Ｔ型板手一支，並持之用以撬開被害人甲
    ○○車牌號碼ＸＪＦ─五七九號重型機車置物箱，惟矢口否認有侵占遺失物或竊
    盜犯行，辯稱：Ｔ型板手是無價值之廢棄物，並不是遺失物，且無法供行凶用，
    機車置物箱內不會放置貴重物品，伊只是好奇才拿板手去撬機車置物箱云云。惟
    查：(一)、Ｔ型板手固非高價值之物，但究非毫無價值之物，且被告自承係在路邊
    拾獲，顯與遭人棄置在垃圾場或堆放廢棄物處所之廢棄物不同。(二)、被告自承已
    持該Ｔ型板手撬甲○○之機車置物箱，於偵訊中亦坦承有打開機車置物箱蓋，核
    與甲○○於偵訊時證稱：伊發現乙○○拿不明東西插入置物箱鎖孔，置物箱就打
    開，見他在翻找東西等語相符，顯見被告以Ｔ型板手撬置物箱鎖孔時，即已著手
    於竊盜行為，雖被告於本院審理時改稱並未打開機車置物箱蓋，甲○○證稱當時
    看不到置物箱蓋是否已打開，均無解於被告已著手於竊盜行為。(三)、扣案Ｔ型板
    手一支為前端尖銳之利器，業經本院勘驗屬實，並依其外形繪圖附卷可按，自屬
    具危險性可供兇器用之物，又機車置物箱中要放置何物，本屬所有人或使用人之
    自由，並非必為無價值或不要之物，而縱其內僅有價值不高之物，甚或空無一物
    ，亦僅竊盜罪既、未遂之問題，無礙竊盜罪之成立。是綜上所述，被告就非屬其
    所有之機車，以Ｔ型板手撬開置物箱鎖孔，自屬意在竊取置物箱內之財物，其於
    實行撬開鎖孔之行為，即屬竊盜之著手，被告前開所辯，無非圖卸刑責之詞，不
    足採信，本件事證已明，被告犯行洵堪認定。
二、按Ｔ型板手係尖銳之利器，客觀上足以傷害人之生命身體之安全，可供兇器使用
    。是核被告侵占離他人持有之Ｔ型板手一支，係犯刑法第三百三十七條侵占遺失
    物罪，帶Ｔ型板手行竊惟尚未竊得財物，係犯刑法第三百二十一條第二項、第
    一項第三款之帶兇器竊盜未遂罪，其所犯前開二罪，有方法結果之牽連關係，
    應依刑法第五十五條後段規定，從一重帶兇器竊盜未遂罪處斷。又被告曾因竊
    盜案件，經法院判處有期徒刑四月確定，於八十八年十月十三日執行完畢，此有
    台灣高等法院被告全國前案紀錄表、台灣高雄地方法院檢察署刑案資料查註紀錄
    表在卷足憑，其於五年內再犯本件有期徒刑以上之罪，為累犯，應依法加重其刑
    。又被告著手竊盜，惟尚未得手，乃依未遂犯規定減輕其刑。被告刑之加減應先
    加後減。爰審酌被告有竊盜前科，猶不知警惕，再犯相同之罪，且犯後飾詞卸責
    ，態度不佳，惟竊盜尚未得手，所造成損害尚非重大等一切情狀，量處如主文所
    示之刑，以示懲儆。扣案之Ｔ型扳手一支，非為被告所有，自不予宣告沒收，併
    此敘明。
據上論斷，應依刑事訴訟法第二百九十九條第一項前段，刑法第三百二十一條第二項
、第一項第三款、第三百三十七條、第二十六條前段、第五十五條、第四十七條，罰
金罰鍰提高標準條例第一條前段，判決如主文。
中      華      民      國    八十九    年      六      月      三十    日
                                  臺灣高雄地方法院刑事第一庭
                                      法  官  曾  逸  誠
右正本證明與原本無異。
如不服本判決，應於判決送達後十日內，向本院提出上訴狀。
                                      書記官    許玉城
中    華    民    國      八十九      年      六      月      三十      日
附錄本判決論罪之法條
刑法第三百二十一條第一項第三款、第二項：
犯竊盜罪而有左列情形之一者，處六月以上五年以下有期徒刑：
三、攜帶兇器而犯之者。
前項之未遂犯罰之。
刑法第三百三十七條：
意圖為自己或第三人不法之所有，而侵占遺失物、漂流物或其他離本人所持有之物者
，處五百元以下罰金。


司法院資訊處製作；財團法人民間司法改革基金會備份。
